臺灣雲林地方法院刑事裁定
111年度聲字第588號
聲  請  人  臺灣雲林地方檢察署檢察官
受  刑  人  廖文德


上列聲請人因對受刑人數罪併罰有二裁判以上，聲請定其應執行
之刑（111年度執字第799號），本院裁定如下：
    主  文
廖文德所犯如附表所示之罪刑，應執行有期徒刑壹年，如易科罰
金，以新臺幣壹仟元折算壹日。
    理  由
一、聲請意旨略以：受刑人廖文德因犯竊盜等案件，先後經判決
    確定（如附表），符合數罪併罰之要件，應依刑法第53條及
    第51條第5款規定，聲請定其應執行之刑，爰依刑事訴訟法
    第477條第1項規定聲請裁定等語。
二、按裁判確定前犯數罪者，併合處罰之；數罪併罰，有二裁判
    以上者，依刑法第51條之規定，定其應執行之刑；數罪併罰
    ，分別宣告其罪之刑，如宣告多數有期徒刑者，於各刑中之
    最長期以上，各刑合併之刑期以下，定其刑期，但不得逾30
    年；次按刑法第41條第1項之規定於數罪併罰之數罪均得易
    科罰金，其應執行之刑逾6月者，亦適用之；再按依刑法第4
    8條應更定其刑者，或依刑法第53條及第54條應依刑法第51
    條第5款至第7款之規定，定其應執行之刑者，由該案犯罪事
    實最後判決之法院之檢察官，聲請該法院裁定之，刑法第50
    條第1項前段、第53條、第51條第5款、第41條第1項前段、
    第8項、刑事訴訟法第477條第1項分別定有明文。另按刑事
    訴訟法第370條第2項、第3項，已針對第二審上訴案件之定
    應執行刑，明定有不利益變更禁止原則之適用；而分屬不同
    案件之數罪併罰有應更定執行刑之情形，倘數罪之刑，曾經
    定應執行刑，再與其他裁判宣告之刑定應執行刑時，在法理
    上亦同受此原則之拘束。亦即，另定之執行刑，其裁量所定
    之刑期，不得較重於前定之執行刑加計後裁判宣告之刑或所
    定執行刑之總和（最高法院110年度台抗字第2051號裁定意
    旨參照）。
三、經查受刑人因犯附表編號1至3所示之罪，經本院以110年度
    易字第334、496、645號判決分別判處有期徒刑5月、5月、6
    月，並定應執行有期徒刑11月確定；又犯附表編號4所示之
    罪，經本院以111年度易字第28號判決判處如附表編號4所示
    之刑確定，有上開判決書及臺灣高等法院被告前案紀錄表各
    1份在卷可稽。又受刑人所犯如附表編號1至3所示之罪刑，
    曾經定應執行有期徒刑11月，依前揭說明，本院就附表編號
    1至4之案件再為定應執行刑之裁判時，除遵守外部界限外，
    並應在前開裁判所定應執行刑及其他宣告刑之總和範圍內定
    應執行刑。茲聲請人以本院為犯罪事實最後判決之法院，聲
    請就上開4罪定其應執行刑，本院審認核屬正當，應予准許
    。經本院發函給予受刑人陳述意見之機會，惟受刑人並未回
    覆（見本院卷第55、57頁），本院審酌受刑人所犯附表所示
    各罪罪質、犯罪情節、犯罪時間差距，兼顧刑罰衡平之要求
    及矯正受刑人之目的等一切情狀，定其應執行刑如主文所示
    ，並諭知易科罰金之折算標準。
四、依刑事訴訟法第477條第1項，刑法第50條第1項前段、第53
    條、第51條第5款、第41條第1項前段、第8項，裁定如主文
    。
中　　華　　民　　國　　111 　年　　8 　　月　　30　　日
                  刑事第六庭    法  官 潘韋丞
以上正本證明與原本無異。　　　　　　　　　
如不服本裁定，應於裁定送達後5日內向本院提出抗告狀（須附
繕本）。
                                書記官 郭美儀
中　　華　　民　　國　　111 　年　　9 　　月　　2 　　日

附表：受刑人廖文德定應執行刑案件一覽表
編       號  1 2 3 罪       名  竊盜罪 竊盜罪 毀越安全設備竊盜罪 宣   告  刑  有期徒刑5月 有期徒刑5月 有期徒刑6月 犯 罪 日 期  109年8月18日 110年3月9日 110年6月12日 偵 查 機 關 年 度 案 號    臺灣雲林地方檢察署 109年度偵字第7903號、110年度偵字第4714、6589號 臺灣雲林地方檢察署 109年度偵字第7903號、110年度偵字第4714、6589號 臺灣雲林地方檢察署 109年度偵字第7903號、110年度偵字第4714、6589號 最後事實審 法    院 臺灣雲林地方法院 臺灣雲林地方法院 臺灣雲林地方法院  案    號 110年度易字第334、496、645號 110年度易字第334、496、645號 110年度易字第334、496、645號  判 決 日 111年1月28日 111年1月28日 111年1月28日 確定判決 法    院 臺灣雲林地方法院 臺灣雲林地方法院 臺灣雲林地方法院  案    號 110年度易字第334、496、645號 110年度易字第334、496、645號 110年度易字第334、496、645號  確 定 日 111年3月18日 111年3月18日 111年3月18日 是否得為易科罰金之案件  是 是 是 備        註  1.臺灣雲林地方檢察署   111年度執字第799號。 2.編號1至3罪刑，經原判決定應執行有期徒刑11月。 1.臺灣雲林地方檢察署   111年度執字第799號。 2.編號1至3罪刑，經原判決定應執行有期徒刑11月。 1.臺灣雲林地方檢察署   111年度執字第799號。 2.編號1至3罪刑，經原判決定應執行有期徒刑11月。 

編       號  4 （以下空白） （以下空白） 罪       名  故買贓物罪   宣   告  刑  有期徒刑3月   犯 罪 日 期  110年9月底某日   偵 查 機 關 年 度 案 號  臺灣雲林地方檢察署 110年度偵字第7730號   最後事實審 法    院 臺灣雲林地方法院    案    號 111年度易字第28號    判 決 日 111年2月16日   確定判決 法    院 臺灣雲林地方法院    案    號 111年度易字第28號    確 定 日 111年3月23日   是否得為易科罰金之案件  是   備        註  臺灣雲林地方檢察署 111年度執字第870號